【裁判字號】    99,交訴,73
【裁判日期】    990901
【裁判案由】    公共危險
【裁判全文】
臺灣高雄地方法院刑事判決              99年度交訴字第73號
公  訴  人  臺灣高雄地方法院檢察署檢察官
被      告  丙○○
上列被告因公共危險案件，經檢察官提起公訴（99年度偵字第
17422 號），本院判決如下：
    主  文
丙○○犯肇事致人傷害逃逸罪，處有期徒刑陸月，如易科罰金，
以新臺幣壹仟元折算壹日。
    事  實
一、丙○○於民國99年5月19日上午10時40分許，駕駛車牌號碼
    9M-1193 號自小貨車，沿高雄縣鳳山市○○路○段由東往西
    行經建國路二段與文英路口時，所駕駛之自小貨車右側車斗
    處與甲○○騎乘車牌號碼ZKF-115 號輕機車車頭發生擦撞，
    致甲○○人車倒地，受有左肱骨骨折及左肘擦傷之傷害（過
    失傷害部分未據告訴）。丙○○明知其已駕車肇事致人受傷
    後，竟基於肇事逃逸之犯意，未留在現場釐清肇事責任、對
    甲○○為必要之救護措施，即逕自駕駛該自小貨車逃離現場
    。嗣經巡邏員警目睹後驅車追捕，遂在高雄縣鳳山市○○路
    12號前將丙○○攔下，始查知上情。
二、案經高雄縣政府警察局鳳山分局報請臺灣高雄地方法院檢察
    署檢察官偵查起訴。
    理  由
一、證據能力之判斷─
  (一)證人甲○○於警詢之供述：
    按被告以外之人於審判外之言詞或書面陳述，除法律有規定
    者外，不得作為證據，刑事訴訟法第159 條第1 項固有明文
    。惟按被告以外之人於檢察事務官、司法警察官或司法警察
    調查中所為之陳述，與審判中不符時，其先前之陳述具有較
    可信之特別情況，且為證明犯罪事實存否所必要者，得為證
    據，刑事訴訟法第159 條之2 亦有明文。證人甲○○於警詢
    中之陳述，與審判中所述未盡相符，本院以其警詢中陳述，
    未與被告同庭接受訊問，較無人情壓力，且未受外界之污染
    ，較少權衡利害關係，依其陳述之客觀環境及條件，具有可
    信之特別情況，且為證明被告犯罪存否所必要，依刑事訴訟
    法第152 條之2 規定，應有證據能力。
  (二)本判決所引用認定被告犯有本件犯行之其餘傳聞證據：
    按被告以外之人於審判外之陳述，雖不符刑事訴訟法第159
    條之1 至第159 條之4 之規定，而經當事人於審判程序同意
    作為證據，法院審酌該言詞陳述或書面陳述作成時之情況，
    認為適當者，亦得為證據；當事人於法院調查證據時，知有
    第159 條第1 項不得為證據之情形，而未於言詞辯論終結前
    聲明異議者，視為有前項之同意，同法第159 條之5 亦有明
    文。本判決所引下列屬於審判外陳述之證據，被告丙○○、
    檢察官除上開有爭執部分外，於本院言詞辯論終結前，就知
    有第159 條第1 項不得為證據之情形，均同意有證據能力（
    本院審交簡卷第8 頁），且本院審酌該證據作成情況均無不
    適當之情形，是依上開規定，均有證據能力。
二、認定事實所憑證據─
    訊據被告丙○○對前揭犯行坦承不諱（本院交訴卷第22頁）
    ，核與證人即被害人甲○○於警詢、證人即查獲本件之員警
    乙○○於本院審理時之證述相符（警卷第12-15 頁、本院交
    訴卷第16-18 頁），並有國軍高雄總醫院附設民眾診療服務
    處99年5 月19日診斷證明書（警卷第17頁）、高雄縣政府警
    察局鳳山分局道路交通事故現場圖（警卷第25頁）、高雄縣
    政府警察局鳳山分局道路交通事故調查報告表（一）、（二
    ）（警卷第26-27 頁）、道路交通事故現場蒐證相片（警卷
    第28- 31頁）、9M-1193 號自小貨車之車籍查詢基本資料詳
    細畫面（警卷第22頁）在卷可稽，足認被告自白與事實相符
    。
    本件事證明確，被告犯行洵堪認定，應予依法論科。
三、論罪科刑之理由─
    核被告所為，係犯刑法第185 條之4 之肇事逃逸罪。爰審酌
    被告駕車與他人發生碰撞後，即駕車離開，棄被害人於不顧
    ，且未報警或為必要之救助，對被害人生命、身體造成相當
    程度之危害，漠視他人人身安全，實屬不該，被告之肇事致
    人傷害逃逸犯行，幸未釀致告訴人生命、身體更重大之危害
    ，而被告於本件案發後已與被害人達成和解乙節，有和解書
    （本院審交訴卷第9 頁）在卷可參等一切情狀，量處如主文
    所示之刑，並諭知易科罰金之折算標準。
據上論斷，應依刑事訴訟法第299 條第1 項前段，刑法第185 條
之4 、第41條第1 項，判決如主文。
本案經檢察官李怡增到庭執行職務。
中    華    民    國    99    年    9     月     1    日
                      交通法庭  法  官  曾逸誠
                                法  官  王靖茹
                                法  官  姚水文
以上正本證明與原本無異。
如不服本判決應於收受送達後10日內向本院提出上訴書狀，並應
敘述具體理由；如未敘述上訴理由者，應於上訴期間屆滿後20日
內向本院補提理由書（均須按他造當事人之人數附繕本）「切勿
逕送上級法院」。
中    華    民    國    99    年    9     月    2     日
                                書記官  蔡靜雯
附錄本案論罪科刑法條：
中華民國刑法第185條之4
駕駛動力交通工具肇事，致人死傷而逃逸者，處6 月以上5 年以
下有期徒刑。

司法院資訊處製作；財團法人民間司法改革基金會備份。
